臺灣臺南地方法院刑事判決　　　　　　　　　　　　　九十三年度易字第六六四號
　　公　訴　人　臺灣台南地方法院檢察署檢察官
　　被　　　告　甲○○
右列被告因違反毒品危害防制條例案件，經檢察官提起公訴（九十三年度毒偵字第九
七九號），被告於準備程序進行中，先就被訴事實為有罪之陳述，經本院合議庭裁定
由受命法官獨任進行簡式判程序後，判決如左：
    主  文
甲○○連續施用第二級毒品，累犯，處有期徒刑伍月，如易科罰金，以佰元折算壹
日。扣案之分裝匙支（含安非他命殘渣）沒收銷燬之；扣案之吸食工具燈泡壹個、
吸管壹支均沒收。
    事  實
一、甲○○前於民國八十七年間因施用第二級毒品案件，經臺灣高等法院高雄分院依
    職權先後裁定送觀察、勒戒、強制戒治後，並於八十八年十一月十一日以八十七
    年度上易字第二０四二號判決免刑確定。甲○○復於九十年間，因違反家庭暴力
    防治法案件，經臺灣高等法院臺南分院以九十一年度上易字第二九三號判處有期
    徒刑八月確定，甫於九十一年九月八日執行完畢（起訴書誤載為九月九日）。詎
    其仍未戒除毒癮，復基於概括犯意，自九十一年九月九日執行完畢出獄半年後某
    日起（即九十二年三月間）至九十三年五月十六日止，在其臺南市○○路一六九
    巷二一之一號住處，以將安非他命放置於燈泡上燒烤吸食其煙之方式，連續施用
    第二級毒品多次。嗣於九十三年五月十八日十三時二十分許，為警在前址查獲，
    並扣得其所有供吸食安非他命使用之工具燈泡一個、吸管一支、附著有安非他命
    殘渣之分裝匙三支。
二、案經臺南市警察局第一分局報請臺灣臺南地方法院檢察署檢察官偵查起訴。
    理  由
一、訊據被告甲○○固供承於九十二年三月間某日及九十三年五月十六日二日各有一
    次之施用第二級毒品安非他命犯行，惟矢口否認於前述二日之期間內尚有其他施
    用毒品之行為，辯稱：伊真的只有施用二次毒品云云。然查，被告為警查獲後所
    採集之尿液經送檢驗結果，呈現安非他命、甲基安非他命陽性反應，有臺南市衛
    生局九十三年五月二十七日（煙）南市衛驗字第九三０四七五號檢驗成績書、長
    榮大學毒物研究中心九十三年七月十二日複驗確認報告各一紙在卷可稽（見偵查
    卷第三七、四二至四三頁），復有安非他命吸食工具燈泡一個、吸管一支、內含
    安非他命殘渣之分裝匙三支扣案及現場照片八幀附卷可資佐證。又上開扣案之分
    裝匙內含疑似安非他命殘渣，經臺南市警察局第一分局以聯勤二０四廠製造之毒
    品檢驗盒（海洛因、嗎啡）試劑初步檢驗結果，呈安非他命反應，有該局查獲涉
    嫌毒品危害防制條例毒品初步檢驗報告單一紙附於警卷足憑。此外，被告前因施
    用毒品案件，經臺灣高等法院高雄分院依職權先後裁定送觀察、勒戒、強制戒治
    後，於八十八年十一月十一日以八十七年度上易字第二０四二號判決免刑確定等
    情，有上開判決、臺灣臺南地方法院檢察署刑案資料查註紀錄表及臺灣高等法院
    被告全國前案紀錄表附卷可稽，足見被告確有吸食毒品安非他命之惡習且已成癮
    ，是其於右述期間應有超過二次以上之施用毒品行為，被告辯稱只有施用毒品二
    次云云，顯係卸責之詞，委無足取。其此次再行施用毒品犯行，係二犯施用第二
    級毒品之罪，事證明確，犯行堪以認定，應依法論科。
二、查安非他命為毒品危害防制條例第二條第二項第二款所規範之第二級毒品。核被
    告甲○○所為，係犯毒品危害防制條例第十條第二項之施用第二級毒品罪。其施
    用前後持有第二級毒品安非他命之低度行為，為其施用之高度行為所吸收，不另
    論罪。被告先後數次犯行，時間緊接，方法相同，觸犯構成要件相同之罪名，顯
    係基於概括犯意為之，為連續犯，依刑法第五十六條第一項之規定，以一罪論，
    並加重其刑。又被告有前述之論罪科刑資料，甫於九十一年九月八日執行完畢，
    有卷附臺灣臺南地方法院檢察署刑案資料查註紀錄表及臺灣高等法院被告全國前
    案紀錄表可參，其受有期徒刑之執行完畢，五年內再犯本件有期徒刑以上之罪，
    為累犯，應依法遞加重其刑。爰審酌被告正值壯年，不思戒除施用毒品之惡習，
    於觀察勒戒、強制戒治後，仍再犯本案，戕害身心，破壞國民健康，惟其施用毒
    品之犯行，在性質上乃屬對自我身心健康之自戕行為，尚未嚴重破壞社會秩序，
    及犯罪後坦承犯行，態度尚稱良好等一切情狀，量處如主文所示之刑，並諭知易
    科罰金之折算標準。扣案之安非他命殘渣，係扣案之毒品，應依毒品危害防制條
    例第十八條第一項前段宣告沒收銷燬之。至扣案之分裝匙三支，因有第二級毒品
    安非他命黏附其上，無法分離，均屬安非他命之一部分，併予沒收銷燬之。而扣
    案之吸食工具燈泡一個、吸管一支，均係被告所有供其施用毒品之器物，且非專
    供施用毒品之外別無使用於其他正當用途可能之器具，業據被告供述明確，應依
    刑法第三十八條第一項第二款之規定宣告沒收。
據上論斷，應依刑事訴訟法第二百七十三條之一第一項、第二百九十九條第一項前段
，毒品危害防制條例第十條第二項、第十八條第一項前段，刑法第十一條前段、第五
十六條、第四十七條、第四十一條第一項前段、第三十八條第一項第二款，罰金罰鍰
提高標準條例第二條，判決如主文。
本案經檢察官陳本良到庭執行職務
中      華      民      國  九十三    年      十      月     二十     日
                                    臺灣臺南地方法院刑事第三庭
                                        法  官  莊玉熙
右正本證明與原本無異。
如不服本判決，應於判決送達後十日內向本院提出上訴狀( 應附繕本 )。
                                        書記官  陳靜娟
中      華      民      國    九十三    年      十      月      二十    日
附錄論罪科刑法條：
毒品危害防制條例第十條第二項：
施用第二級毒品者，處三年以下有期徒刑。
